【裁判字號】    97,交聲,163
【裁判日期】    970710
【裁判案由】    聲明異議
【裁判全文】
臺灣臺南地方法院交通事件裁定         97年度交聲字第163號
聲  請  人  交通部公路總局嘉義區監理所麻豆監理站
異議人即    甲○○
受處分人
上列受處分人因違反道路交通管理處罰條例案件，對於交通部公
路總局嘉義區監理所麻豆監理站民國96年1月24日所為之裁決處
分（處分案號：麻監裁罰字第裁75-MM0000000號）聲明異議，本
院裁定如下：
    主  文
異議駁回。
    理  由
一、原處分意旨略以：受處分人即異議人甲○○（下稱異議人）
    所有車牌號碼Ｙ九－五五七五號自小客車，經人駕駛於民國
    九十六年十二月十五日十五時四十八分許，行經台三線三百
    七十八點一公里處（三埔路段）時，行車速限六十公里，經
    測時速八十九公里，超速二十九公里，二十公里以上未滿四
    十公里，經台南縣警察局交通警察隊測速照相舉發後，再由
    原處分機關即交通部公路總局嘉義區監理所麻豆監理站以違
    規事實明確，依照道路交通管理處罰條例（下稱處罰條例）
    第四十條、第六十三條第一項之規定，裁處異議人罰鍰新臺
    幣（下同）一千八百元，並記違規點數一點。
二、本件異議意旨略以：異議人對本件超速違規之行為並不爭執
    ，但警方於測速照相路段前約一百公尺處應設置明確的警告
    標示牌，使駕駛人一目了然，心服口服，為此請求撤銷原處
    分等語。
三、按對於處罰條例第七條之二第二項第九款之違規行為（即違
    反速限規定），採用固定或非固定式科學儀器取得證據資料
    證明者，於一般道路須至少於一百公尺，於高速公路、快速
    公路須至少於三百公尺前，明顯標示之；汽車駕駛人，行車
    速度超過規定之最高時速者，處一千二百元以上二千四百元
    以下罰鍰；汽車駕駛人有第四十條所列條款之一者，除依原
    條款處罰鍰外，並記違規點數一點，處罰條例第七條之二第
    三項、第四十條、第六十三條第一項第一款，分別定有明文
    。
四、經查：異議人上開經警舉發「行車速限六十公里，經測時速
    八十九公里，超速二十九公里二十公里以上未滿四十公里」
    之違規事實，為異議人所不爭執，且有台南縣警察局南縣警
    交字第MM0000000號舉發違反道路交通管理事件通知單及舉
    發採證照片一張附卷可資佐證，本件違規事實應足認定。再
    者，上揭處罰條例第七條之二第三項之規定及立法用意，不
    外表明科處違規人行政裁罰之終極目的乃在敦促駕駛人依行
    車速限駕駛，是以科學儀器採證，應由主管機關在明顯處告
    示，用以提醒駕駛人依道路限速行駛，以期在駕駛人避免受
    罰之心理下，達到依行車速限駕駛進而維護行車安全之最大
    效益，尚非謂如有違反，駕駛人超速行駛之違規行為即應不
    罰，應甚明確。又前開規定僅規範於一般道路以固定或非固
    定式科學儀器取證時，最短應在一百公尺前明顯標示之，至
    於該標示與固定或非固定科學採證儀器間之最遠距離若干？
    法尚無明文，從而，自得委諸主管機關視具體情況而為設置
    。查本件路段於南下三百三十七點五公里處及北上三百七十
    九公里處均設有設有測速警告牌，亦有台南縣警察局九十七
    年三月二十一日南縣警交字第０九七００一一六三一號函及
    函附之測速警告牌相片二張在卷可稽，揆諸前揭說明，汽車
    駕駛人於道路駕駛時本應隨時均於限速內行駛，並非係在見
    有警示牌及測速裝置時始減速於速限內行駛，此亦非立法之
    本意，從而，異議人前開所辯尚不足採。綜上，異議人有於
    上述時、地，駕駛前開自小客車，行經最高速限為時速六十
    公里之路段時，行車速度為時速八十九公里，超速之違規事
    實既可認定，則原處分機關依處罰條例第四十條、第六十三
    條第一項第一款之規定，裁處異議人罰鍰一千八百元，並記
    違規點數一點，核無違誤。本件異議無理由，應予駁回。
五、據上論結，應依道路交通管理處罰條例第八十七條第二項、
    道路交通案件處理辦法第十九條，裁定如主文。
中    華    民    國    97    年    7     月    10    日
                  交通法庭法  官  鍾邦久
以上正本證明與原本無異。
如不服本裁定應於送達後5日內向本院提出抗告狀（應附繕本）
。
                          書記官  蔡明峰
中    華    民    國    97    年    7     月    10    日


司法院資訊處製作；財團法人民間司法改革基金會備份。
